【裁判字號】    88,易,2821
【裁判日期】    890229
【裁判案由】    違反就業服務法
【裁判全文】
臺灣桃園地方法院刑事判決                        八十八年度易字第二八二一號
    公  訴  人  臺灣桃園地方法院檢察署檢察官
    被      告  甲○○
    被      告  乙○○
右列被告等因違反就業服務法案件，經檢察官聲請簡易判決處刑（八十八年度偵字第
六九六五號），經本院改行通常程序，茲判決如左：
    主      文
甲○○違反雇主不得以本人名義聘僱外國人為他人工作之規定，其聘僱人數為一人，
科罰金新臺幣貳萬元，如易服勞役，以新臺幣玖佰元即銀元佰元折算壹日。
乙○○法人之代表人，因執行業務違反雇主不得聘僱他人所申請之外國人之規定，其
聘僱人數為壹人，科罰金新臺幣貳萬元，如易服勞役，以銀圓參佰元即新臺幣玖佰元
折算壹日。
    事      實
一、甲○○與乙○○係夫妻，甲○○明知雇主不得以本人名義聘僱外國人為他人工作
    ；乙○○係設於桃園縣龜山鄉○○○路○段二八六號之連金機械有限公司（下稱
    連金公司）之負責人，為法人之代表人，於執行業務時，明知雇主不得未經許可
    聘僱他人所申請聘僱之外國人，甲○○竟於民國八十八年三月一日起至同年月二
    日止，未經申請核可，擅自將以其本人之名義申請聘僱看護其父親之菲律賓籍勞
    工ＶＩＣＯ  ＭＡ  ＳＡＬＯＭＥ  ＭＯＮＴＡＬＢＯ，帶至連金公司，由該公
    司負責人乙○○予以僱用在該公司內從事雜務工作，嗣於八十八年三月二日下午
    四時三十分許為警在上址查獲。
二、案經台北縣警察局樹林分局報請臺灣桃園地方法院檢察署檢察官偵查起訴。
    理      由
一、訊據被告甲○○、乙○○二人均坦承有前揭將所雇用看護甲○○父親之菲律賓籍
    勞工ＶＩＣＯ  ＭＡ  ＳＡＬＯＭＥ  ＭＯＮＴＡＬＢＯ帶至連金公司做雜工之
    事實，惟均辯稱：因八十八年三月二日正逢是農曆正月十五日，甲○○之父親回
    南部拜拜，怕菲佣逃跑，所以才帶至連金公司，且不知有該禁止之規定云云。經
    查，右揭事實，業經被告等於警訊中自白不諱，核與證人即受僱用之菲律賓籍勞
    工ＶＩＣＯ  ＭＡ  ＳＡＬＯＭＥＭＯＮＴＡＬＢＯ於警訊中供證之情節相符
    ，參以甲○○之父係需受看護之人，怕菲律賓籍勞工ＶＩＣＯ  ＭＡ  ＳＡＬＯ
    ＭＥ  ＭＯＮＴＡＬＢＯ逃跑，豈非需時時帶至身邊？則又何需聘僱擔任看護，
    由其親自為之即可，且甲○○之父既需受看護，則出遠門到南部，反更需人照料
    ，豈有不隨同前往之理？又雇主不得以本人名義聘僱外國人為他人工作及雇主不
    得未經許可聘僱他人所申請聘僱之外國人，就業服務法第五十三條第二款及第三
    款規定甚明，且不得因不知法律而免除刑事責任，刑法第十六條亦著有明文。況
    前揭聘僱外國人之規定，自八十一年五月八日總統公布施行後，亦屢經宣導多年
    ，乃眾所週知之事，被告二人所辯要係卸責之詞，應不足採信。是本案事證明確
    ，被告等犯行，洵堪認定。
二、按雇主不得以本人名義聘僱外國人為他人工作，且不得未經許可聘僱他人所申請
    聘僱之外國人，就業服務法第五十三條第二款、第三款分別定有明文。核被告甲
    ○○所為，係違反就業服務法第五十三條第二款之規定，其聘僱人數為一人，係
    犯同法第五十八條第一項前段之罪；查被告乙○○係連金公司之負責人，為法人
    之代表人，其因執行業務，代表連金公司聘僱他人所聘僱之外國人，核其所為係
    違反就業服務法第五十三條第三款之規定。其每次聘僱人數為一人，應依同法第
    五十八條第二項、第一項前段之規定處斷，公訴意旨雖以被告等所為係共同違反
    同法第五十三條第四款之規定，應依同法第六十二條第一項論處，惟查被告乙○
    ○係於執行業務時，代表連金公司僱用該菲籍外勞，而非自任雇主，已如前述，
    故非僅係指派所聘僱之外國人從事申請許可之外之工作，起訴法條容有誤會，應
    予變更，併予敘明。爰分別審酌被告二人犯罪之動機、目的、手段、所生之危害
    及犯罪後之態度等一切情狀，各量處如主文所示之刑，並均諭知易服勞役之折算
    標準，以資懲儆。
三、本件係檢察官聲請以簡易判決處刑之案件，因認檢察官之聲請難謂得當，不合刑
    事訴訟法第四百四十九條所定得以簡易判決處刑之案件，本院改依通常程序審理
    之，附此敘明。
四、連金公司所涉就業服務法第五十八條第二項、第一項前段之罪，未據起訴，應由
    檢察官另行偵查。
據上論斷，應依刑事訴訟法第四百五十二條、第二百九十九條第一項前段、第三百條
，就業服務法第五十八條第二項、第一項前段、刑法第十一條前段、第四十二條第二
項，罰金罰鍰提高標準條例第二條，現行法規所定貨幣單位折算新台幣條例第二條，
判決如主文。
本案經檢察官陳雅譽到庭執行職務。
中      華      民      國    八十九    年      二      月    二十九    日
                                臺灣桃園地方法院刑事第二庭
                                      法  官  曾 正 耀
右正本證明與原本無異。
如不服本判決，應於判決送達後十日內，向本院提出上訴狀。
                                      書記官   蘇    萱
中      華      民      國       八十九     年    二      月    二十九  日
附論罪科刑依據之法條：
違反第五十三條第一款、第二款或第三款規定，其聘僱或留用人數為一人者，處六月
以下有期徒刑、拘役或科或併科新臺幣九萬元以下罰金；其聘僱或留用人數為二人以
上者，處三年以下有期徒刑、拘役或科或併科新臺幣三十萬元以下罰金。
法人之代表人、法人或自然人之代理人、受雇人或其他從業人員，因執行業務犯前項
之罪者，除處罰其行為人外，對該法人或自然人亦科以前項之罰金。


司法院資訊處製作；財團法人民間司法改革基金會備份。
